【裁判字號】    90,易緝,162
【裁判日期】    901030
【裁判案由】    詐欺等
【裁判全文】
臺灣桃園地方法院刑事判決                        九十年度易緝字第一六二號
    公  訴  人  臺灣桃園地方法院檢察署檢察官
    被      告  乙  ○  男五十.
                        住雲林.
                        居桃園.
                        身分證.
                        在押.
右列被告因詐欺等案件，經檢察官提起公訴（九十年度偵字第二一四五號），本院判
決如左：
        主  文
乙○意圖為自己不法之所有，以不正方法由自動付款設備取得他人之物，處有期徒刑
伍月，如易科罰金，以參佰元折算壹日。
        事  實
一、乙○於八十九年十月十三日九時二十分許，在桃園市○○街七一巷七號「清茶館
    」消費之際，見甲○○之皮夾（內有附註密碼之安泰銀行桃園分行綜合存款00
    0000000帳號提款卡一枚、現金新台幣（下同）五萬餘元、汽機車行照、
    駕照、農會提款卡一枚、本票一紙、身份證、健保卡等物）不慎遺置該店洗手間
    內，竟意圖為自己不法之所有，予以侵占入己，並意圖為自己不法之所有，隨即
    於當日九時五十二分許，持前揭附有密碼之安泰銀行提款卡，至同市○○路○段
    二五八號第一銀行提款機，先後接續四次輸入上開提款卡密碼，詐領合計八萬元
    。嗣因甲○○發覺皮夾遺失，向桃園縣警察局桃園分局景福派出所報請調查，經
    警調閱上開提款機錄影帶而循線查獲上情。
二、案經桃園縣警察局桃園分局報請臺灣桃園地方法院檢察署檢察官偵查起訴。
        理  由
一、訊據被告，固坦承於上開時間至上址清茶館消費後，旋至桃園市○○路等友人不
    諱。惟矢口否認有侵占、詐欺犯行，辯稱：我離開清茶館到三民路等朋友要去台
    北，有一位婦人要取款，她不會操作提款卡，要我教她。我教她操作，第一次她
    領二萬元，然後第二次她又要領錢，她又不會操作，我問她要領多少錢，她說共
    要領十萬元，我就接續幫她操作，領到八萬元就不能領了等語。惟查右揭事實，
    業據被害人甲○○指述綦詳，並有被告提款照片四張、安泰銀行上開綜合存款存
    摺內頁一紙附卷可稽。依上開照片所示，被告係於八十九年十月十三日九時四十
    九分五十三秒與一不詳婦人站在提款機前，觀看該婦人操作提款機後，仍於同日
    九時五十二分十五秒、二十秒、五十秒單獨一人在提款機前操作，且其左手從無
    明顯持物變成持一疊東西。顯與其於本院審理時所述：「第一次她（指該不詳婦
    人）自己領，所以她站在我前面，第二次以後，是我替她領，所以她是站在我右
    後方約三十公分處。」、「我們二人同時離開（提款機前）。」之情節不符。應
    係該不詳婦人操作提款機後，被告繼而自行操作提款機冒領被害人存款。被告上
    開所辯係替該不詳婦人操作提款機一節，乃卸責之詞，不足採信。是以本件事證
    明確，被告之犯行洵堪認定。
二、核被告所為，係犯刑法第三百三十七條及第三百三十九條之二第一項之以不正方
    法由自動付款設備取得他人之物罪。起訴書就被告持他人取款卡冒領金錢部分認
    係犯刑法第三百三十九條第一項之詐欺罪，容有未洽，起訴法條應予變更。被告
    以上述方式接續四次領取被害人所有安泰銀行上開帳戶內存款之行為，其目的僅
    有一個，為接續犯，應僅成立一罪。又被告所犯上開二罪間，復有方法、結果之
    牽連關係，為牽連犯，應依刑法第五十五條規定，從一重之以不正方法由自動付
    款設備取得他人之物罪處斷。又被告行為後，刑法第四十一條於九十年一月十日
    經修正公布，並於同年月十二日生效，易科罰金之適用範圍擴大為最重本刑五年
    以下有期徒刑之罪，並明定併合處罰之數罪，如各罪均得易科罰金者，其應執行
    之刑逾六月時，亦得適用之，比較新舊法之結果，以裁判時即修正後之刑法第四
    十一條第一項前段尚非不利於被告，依刑法第二條第一項前段規定，應適用裁判
    時之法律。爰審酌被告之素行、犯罪之動機、目的、手段、所生之危害及犯罪後
    之態度等一切情狀，量處如主文所示之主刑，並諭知易科罰金之折算標準，以資
    懲儆。
據上論斷，應依刑事訴訟法第二百九十九條第一項前段、第三百條，刑法第二條第一
項前段、第三百三十七條、第三百三十九條之二第一項、第五十五條、修正後第四十
一條第一項前段，罰金罰鍰提高標準條例第一條前段、第二條，判決如主文。
本案經檢察官胡樹德到庭執行職務。
中      華      民      國      九十      年    十    月        三十    日
                                    臺灣桃園地方法院刑事第二庭
                                        法  官  王  兆  飛
右正本證明與原本無異。
如不服本判決，應於判決送達後十日內向本院提出上訴狀。
                                        書記官  宋  翠   玲
中      華      民      國      九十      年    十    月        三十    日
第  337 條  意圖為自己或第三人不法之所有，而侵占遺失物、漂流物或其他離本人所
            持有之物者，處五百元以下罰金。
第 339-2條  意圖為自己或第三人不法之所有，以不正方法由自動付款設備取得他人之
            物者，處三年以下有期徒刑、拘役或一萬元以下罰金。
            以前項方法得財產上不法之利益或使第三人得之者，亦同。


司法院資訊處製作；財團法人民間司法改革基金會備份。
